【裁判字號】    99,上訴,381
【裁判日期】    990615
【裁判案由】    毒品危害防制條例
【裁判全文】
臺灣高等法院臺南分院刑事判決  九十九年度上訴字第三八一號
上訴人  臺灣臺南地方法院檢察署檢察官
上訴人
即被告  甲○○
選任辯護人  林錫恩律師
            黃俊達律師
            蘇文斌律師
上列上訴人因被告毒品危害防制條例案件，不服臺灣臺南地方法
院九十八年度訴字第一三一五號中華民國九十九年三月十日第一
審判決（起訴案號：臺灣臺南地方法院檢察署九十七年度偵字第
一０三五六號、九十七年度偵字第一三０三三號），提起上訴，
本院判決如下：
    主    文
原判決關於附表一所示販賣第二級毒品罪部分撤銷。
甲○○犯附表一所示販賣第二級毒品罪，罪，各處如附表一所
示之刑；應執行有期徒刑玖年陸月。販賣毒品所得新臺幣柒仟伍
佰元沒收，如全部或一部不能沒收時，以其財產抵償之；扣案如
附表三所示之物，均沒收銷燬；扣案如附表四所示之物及毒品外
包裝肆個，均沒收。
其餘（附表二所示販賣第二級毒品部分）上訴駁回。
    事    實
一、甲○○明知甲基安非他命係毒品危害防制條例所明定之第二
    級毒品，不得販賣。猶基於販賣第二級毒品甲基安非他命牟
    利之犯意，而進行如附表一所示販賣甲基安非他命之行為。
    陳寬霙分別於如附表一所示之時間，以所使用之行動電話門
    號0000000000號，與甲○○使用之行動電話門號000000000
    0號連繫，向甲○○表示欲購買如附表一所示金額之甲基安
    非他命之意，甲○○遂在臺南縣仁德鄉○○路○段之麥當勞
    前，販賣如附表一所示金額之甲基安非他命各一包予陳寬霙
    ，陳寬霙並交付如附表一所示之金額予甲○○，前後合計共
    三次。
二、嗣警察機關分別於民國（下同）九十七年七月十六日上午十
    一時二十分許，在臺南縣仁德鄉○○路○段一一一八號仁德
    郵局前，查獲甲○○持有如附表三編號１、編號２、編號３
    所示之毒品；於九十七年九月十日上午九時十三分許，持搜
    索票在臺南縣仁德鄉○○路○段一一三六號仁德鄉農會供銷
    部前，查獲甲○○持有如附表三編號４所示之毒品、提撥桿
    一支；另於同日上午九時二十五分許，在甲○○位於臺南縣
    仁德鄉○○村○○○街二三三號二樓住處，查獲電子磅秤一
    台。
三、案經臺南縣警察局歸仁分局報告臺灣臺南地方法院檢察署檢
    察官偵查起訴。
    理    由
甲、程序方面：
一、本件證據能力之認定，除證人郭德輝警詢時之陳述外，詳如
    原審九十八年十二月十五日裁定「本院認定有無證據能力」
    欄所載（見一審卷第九十八至一００頁）。
二、按被告以外之人於偵查中向檢察官所為之陳述，除顯有不可
    信之情況者外，得為證據。被告以外之人於檢察事務官、司
    法警察官或司法警察調查中所為之陳述，與審判中不符時，
    其先前之陳述具有較可信之特別情況，且為證明犯罪事實存
    否所必要者，得為證據。刑事訴訟法第一百五十九條之一第
    二項、第一百五十九條之二分別明文規定。證人郭德輝於警
    訊陳述，雖與原審所述不符，然就警詢筆錄製作之原因、過
    程、內容、功能等外在環境加以觀察，足以判斷其陳述過程
    未受其他外力影響，其意思決定及活動出於真意顯未受有不
    當之干預，摻入虛偽之可能性甚低，無違法取供之情況，縱
    未經由詰問程序以檢驗其真實性，亦顯不致損及被告之利益
    ，其供述之信用性，自諸般情況觀之，充分地被承認，且與
    其偵查中陳述內容大致相當，是應認證人郭德輝於警詢時之
    陳述應具有較可信之特別情況，且證人郭德輝之警詢陳述，
    就具體個案案情及相關卷證判斷，為闡明本案待決事實存否
    之實質真實目的，於犯罪之證明上，除該項審判外之警詢供
    述外已無從再就同一供述者，取得與其上開審判外警詢供述
    相同供述內容，倘以其他證據代替，亦無從達到同一目的之
    情形，更有以此證據為必要之特別理由存在，顯為證明本案
    犯罪事實存否所必要。依上開刑事訴訟法第一百五十九條之
    二規定，認證人郭德輝於警訊之陳述亦可採為證據。
乙、實體方面：
壹、有罪部分（附表一所示撤銷改判部分）：
一、訊據被告甲○○矢口否認有何販賣甲基安非他命犯行，辯稱
    ：伊係轉讓安非他命予陳寬霙，非販賣云云。
二、經查：
(一)前揭如附表一所示被告販賣毒品甲基安非他命事實，業被告
    甲○○於警詢時坦白供承（見警卷(一)第七頁），並於偵查中
    供稱：「（你是否有在九十七年七月十日、十一日、十三日
    三天，販賣安非他命給陳寬霙三次？）有，她叫我幫她調貨
    。」「（據陳寬霙證稱第一次是賣她二千元、第二次是三千
    五百元、第三次是賣她二千元，都在臺南縣仁德鄉○○路上
    的麥當勞前交易？）是。」「（這三包你是要賣給陳寬霙多
    少錢？）二千元。」「（陳寬霙都用0000000000電話撥打你
    0000000000號電話你與聯絡後交易？）是。」不諱（見偵字
    第一０三五六號偵查卷第十一至十二頁），亦坦承確有與陳
    寬霙一手交付安非他命，一手受領金錢之情事。且本案係警
    察機關先於九十七年七月十六日上午十一時二十分許，在臺
    南縣仁德鄉○○路○段一一一八號仁德郵局前，查獲甲○○
    持有如附表三編號１、編號２、編號３所示之毒品，經送鑑
    定之結果確實為甲基安非他命成分，有高雄市立凱旋醫院高
    市凱醫驗字第11542號濫用藥物成品檢驗鑑定書附卷可參；
    復於九十七年九月十日上午九時十三分許，持搜索票在臺南
    縣仁德鄉○○路○段一一三六號仁德鄉農會供銷部前，查獲
    甲○○持有如附表三編號４所示之毒品，經送鑑定之結果亦
    確認為甲基安非他命成分，有高雄市立凱旋醫院高市凱醫驗
    字第8229號濫用藥物成品檢驗鑑定書附卷可參，同時並查獲
    被告所有供作販毒工具之提撥桿一支；另於同日上午九時二
    十五分許，在甲○○位於臺南縣仁德鄉○○村○○○街二三
    三號二樓住處，查獲被告使用作為販毒工具之電子磅秤一台
    。此有上開毒品、提撥桿及電子磅秤扣案可證，並有臺南縣
    警察局歸仁分局搜索扣押筆錄在卷可稽。
(二)又據購毒者陳寬霙於偵查中分別證述如下：
  1.於九十七年七月十七日具結證稱：「（你向何人買安非他命
    ？）鐘明達，我在九十七年七月十日、十一日、十三日這三
    天總向鐘明達買三次，九十七年七月十日晚上十一時許，這
    一次是在臺南縣仁德鄉○○路麥當勞前面向他買二千元，第
    二次是九十七年七月十一日晚上十二時許，在同樣地點向他
    買三千五百元的安非他命，第三次在九十七年七月十三日凌
    晨二時許，也是在同樣向鐘明達買二千元安非他命」、「（
    你如何與他聯絡購買安非他命？）我都用0000000000撥打鐘
    明達使用0000000000號電話與他聯絡購買安非他命，約地點
    後他都騎機車將毒品交給我」等語（見偵字第一０三五六號
    偵查號卷第七頁）。
  2.於九十七年八月四日具結證稱：「（妳有無跟甲○○買或調
    安非他命？）是買」、「（為何你確定是買？）因為我們有
    交易，我先錢給他，他再拿安非他命給我，我都跟他說要多
    少錢，他就拿安非他命給我」、「（妳跟他買過幾次安非他
    命？）三次」、「（妳第一次跟甲○○買安非他命是何時何
    地？）九十七年七月十日晚上七、八點打給他，約凌晨二點
    《應係七月十日晚上十一時許》在仁德麥當勞交貨，跟他買
    二千元，有交錢給他」、「（妳第二次跟甲○○買安非他命
    是何時何地？）九十七年七月十一日晚上約九或十點打電話
    給他，約十二日凌晨一點多《應係凌晨零時許》在仁德麥當
    勞跟他買三千五百元安非他命，我有交錢給他」、「（妳第
    三次跟甲○○買安非他命是何時何地？）九十七年七月十二
    日晚上約八或九點打電話給他，約十三日凌晨一點多《應係
    凌晨二時許》時候也是在仁德麥當勞跟他買二千元安非他命
    ，我有交錢給他」、「（妳知道甲○○給妳安非他命的成本
    多少錢？）不知道，他有約我一起賣，但我沒有下線，他說
    一起賣的話一千元讓我抽二百元」、「（妳如何得知甲○○
    有在賣安非他命？）我前男友駱俊安，四十歲，五十七年二
    月二十日生，台南縣仁德鄉○○村○○路八十巷十四弄二之
    一號，他曾經跟甲○○買過安非他命，甲○○也曾經給他安
    非他命過，因為我在現場都有看到」等語（見偵字第一０三
    五六號偵查卷第二十二至二十三頁）。
  3.於九十七年十月三日具結證稱：「（你是跟甲○○買毒品或
    調貨？）是買。他從沒有跟我說調貨。我都跟他問你那邊有
    沒有多少錢的安非他命，然後他就跟我說有，就約在何處見
    面。我跟他買的時間、地點就如同之前內勤所講」、「（你
    是跟甲○○說要減肥，叫甲○○調貨？）我是要跟甲○○買
    。甲○○從來沒有說過只是幫我調貨並純粹轉交」、「（是
    何人介紹你跟甲○○買？）駱俊安。他是我前男友。他跟我
    說他認識一位藥頭，叫甲○○，所以我才向他買」等語（見
    偵字第一０三五六號偵查卷第六十二頁）。
  4.綜上購毒者陳寬霙於偵查中之證述，陳寬霙明確供述購買之
    次數、日期、地點、金額，交易情節前後供述一致，購買之
    時間雖微有不同，乃因人之記憶所致，不影響購買情節，且
    一再強調確係買賣，而非調貨、單純轉交。而陳寬霙確於九
    十七年五月二日起至同年七月十九日止，有以其所有之0000
    000000號行動電話，撥打被告鐘明達所有之0000000000號行
    動電話，有上開電話號碼之雙向通聯紀錄在卷可稽（見偵字
    第一０三五六號偵查卷第二十五至四十二頁），益證購毒者
    陳寬霙之供證確係實在，而可採信。
(三)被告對於購入及販賣安非他命之價格雖堅不吐實，惟販賣毒
    品係違法行為，非可公然為之，亦無公定之價格，無論瓶裝
    或紙包，均可任意分裝增減份量。每次買賣之價差，亦隨時
    依雙方資力、關係之深淺、需求之數量、來源是否充裕、販
    賣者是否渴求資金、查緝是否嚴緊、購買者被查獲時供述購
    買對象之風險評估等，異其標準，非可一概而論。販賣之利
    得除經坦承及價量俱臻明確外，委難察得實情。而近年來政
    府為杜絕毒品之氾濫，對於查緝施用及販賣毒品之工作，無
    不嚴加執行，非法販賣毒品，又為違反毒品危害防制條例之
    重罪，其法定刑為無期徒刑或七年以上有期徒刑，經警查緝
    甚嚴，設若無利可圖，衡情一般持有毒品之人當無輕易將所
    持有之毒品轉讓他人而甘冒於再次向他人購買時，而有被查
    獲移送法辦之危險之理，且被告與陳寬霙間，無特殊之親密
    關係，則被告出售毒品安非他命給陳寬霙，若無從中謀利，
    顯然與常情不符，是被告前揭販賣毒品安非他命，顯有營利
    之意圖。被告辯稱此部分無營利的意思，僅為轉讓云云，不
    足採信。故被告附表一所示販賣第二級毒品之犯行，事證明
    確，應依法論科。
三、按甲基安非他命係屬毒品危害防制條例第二條第二項第二款
    所列之第二級毒品，依法不得持有及販賣。核被告所為如附
    表一所示販賣甲基安非他命犯行，係犯同條例第四條第二項
    販賣第二級毒品罪。其於販賣前所持有第二級毒品安非他命
    之低度行為，為其販賣之高度行為所吸收，不另論罪。被告
    先後三次販賣甲基安非他命之行為，犯意個別，行為互殊，
    應分論併罰。又被告行為後，毒品危害防制條例業於九十八
    年五月二十日公布修正，並於九十八年五月二十二日施行，
    而依修正後之毒品危害防制條例第四條第二項規定，販賣第
    二級毒品，就得併科罰金部分，由原本新台幣一千萬元以下
    之罰金，提高至新台幣二千萬元以下之罰金，其餘法定刑度
    雖未改變，但上述罰金刑度之變更，已影響行為人刑罰之法
    律效果，自屬法律有變更。修正後之毒品危害防制條例第四
    條第二項規定，其刑度較修正前為重，依刑法第二條第一項
    規定，綜合比較毒品危害防制條例新、舊法結果，自以適用
    被告行為時法律即舊法，較有利於被告。
四、原審就附表一部分予被告論罪科刑，固非無見。惟公訴人上
    訴意旨：被告於原審翻異前供，否認有販賣甲基安非他命予
    陳寬霙，飾詞狡辯，欠缺對違法行為悔過之心，犯後態度惡
    劣甚明，且被告於短短數日間，販賣安非他命予陳寬霙高達
    三次，每次獲利數千元不等，其情節非可謂不重，嚴重殘害
    他人身心健康，並影響國家社會正常發展，客觀上實難謂有
    何足以引起一般人同情之處，原審遽行酌減其刑，用法實有
    失當之處云云，指摘原判決依刑法第五十九條規定，就被告
    所犯上開之罪酌減其刑不當，為有理由。被告上訴否認此部
    分犯罪，雖無足取。但原判決關於附表一部分既有可議，自
    屬無可維持，應由本院就附表一部分撤銷改判。爰審酌被告
    販賣第二級毒品供他人施用，戕害他人身體健康至深且鉅，
    暨被告販賣毒品之對象、次數、期間，及犯後矯飾犯行，態
    度不佳等一切情狀，分別量處如附表一所示之宣告刑，並定
    其應執行刑為有期徒刑九年六月，以示懲戒。被告三次販賣
    第二級毒品所得共七千五百元，應予沒收，如全部或一部不
    能沒收時，以其財產抵償之；扣案如附表三所示之毒品，依
    毒品危害防制條例第十八條第一項規定，均沒收銷燬；毒品
    外包裝四個，係用於包裹毒品，防其裸露、潮濕，便於攜帶
    販賣，亦係供販賣毒品所用之物，應依毒品危害防制條例第
    十九條第一項之規定宣告沒收之。扣案如附表四所示之物屬
    被告所有，供犯罪所用，依刑法第三十八條第一項第二款規
    定應依法沒收。其餘扣案之物如甲基安非他命吸食器一個、
    打火機一個、殘渣袋一個，雖為被告所有，因無何證據足資
    證明係供本件犯罪所用；現金四千四百元部分，並無證據可
    資證明確係為本案犯罪所得之財物，且均非違禁物，乃均不
    予宣告沒收，併此敘明。
貳、無罪部分（附表二所示上訴駁回部分）：
一、公訴意旨另以：郭德輝分別於如附表二所示之時間，以其使
    用之行動電話門號0000000000號，與甲○○使用之行動電話
    門號0000000000號連繫，向甲○○表示欲購買如附表二所示
    金額之甲基安非他命之意，甲○○遂在如附表二所示之地點
    ，販賣如附表二所示金額之甲基安非他命各一包予郭德輝，
    郭德輝並交付如附表二所示之金額予甲○○，前後合計共四
    次，因認被告涉有毒品危害防制條例第四條第二項販賣第二
    級毒品罪嫌云云。
二、公訴人認被告涉有附表二所示販賣第二級毒品罪嫌，無非係
    以購毒者郭德輝分別於警詢及偵查中之證述，及九十七年四
    月四日起至九十七年七月十九日，被告甲○○所持用之0000
    000000號行動電話與郭德輝所持用之0000000000號、000000
    0000號行動電話之雙向通聯紀錄，作為主要論據。訊據被告
    鐘明達堅詞否認有附表二所示販賣第二級毒品罪嫌，辯稱：
    伊沒有販賣安非他命，係與郭德輝一起去購買等語。
三、按犯罪事實應依證據認定之，無證據不得認定犯罪事實。不
    能證明被告犯罪者，應諭知無罪之判決。刑事訴訟法第一百
    五十四條第二項、第三百零一條第一項分別定有明文。次按
    認定不利於被告之事實，須依積極證據，茍積極證據不足為
    不利於被告事實之認定時，即應為有利於被告之認定，更不
    必有何有利之證據。而認定犯罪事實所憑之證據，雖不以直
    接證據為限，間接證據亦包括在內，然無論直接或間接證據
    ，其為訴訟上之證明，須於通常一般之人均不致有所懷疑，
    而得確信其為真實之程度者，始得據之為有罪之認定，倘其
    證明尚未達到此一程度，而有合理之懷疑存在，致使無從為
    有罪之確信時，即應為無罪之判決（最高法院三十年上字第
    八一六號、七十六年臺上字第四九八六號等判例參照）。又
    檢察官就被告犯罪事實，應負舉證責任，並指出證明之方法
    ，刑事訴訟法第一百六十一條第一項定有明文。故檢察官對
    於起訴之犯罪事實，應負提出證據及說服之實質舉證責任。
    倘其所提出之證據，不足為被告有罪之積極證明，或其指出
    證明之方法，無從說服法院以形成被告有罪之心證，基於無
    罪推定之原則，自應為被告無罪判決之諭知（最高法院九十
    二年臺上字第一二八號判例參照）。再者，刑事被告並無自
    證己罪之義務，其在訴訟上所為之辯解，只須達於對起訴事
    證提出合理質疑之程度為已足，檢察官如對被告所舉反證仍
    有爭執，即應依刑事訴訟法第一百六十一條規定積極舉證釋
    疑。被告等既堅決否認犯罪，檢察官所舉證據復不足以使法
    院產生有罪之心證，原判決因認被告等犯罪不能證明，於法
    尚無不合（最高法院九十七年度台上字第三０九九號判決意
    旨參照）。依上開最高法院判例及判決意旨可知，基於被告
    無自證己罪之義務，被告對於檢察官所起訴之事證所為之辯
    解，只須使法院達於合理懷疑之程度即可，檢察官如有爭執
    ，即須依刑事訴訟法第一百六十一條積極舉證，惟檢察官所
    舉證據如不足以使法院對被告產生有罪確信之心證，基於無
    罪推定之原則，法院即應為被告無罪判決之諭知。
四、經查：
(一)公訴人指訴被告如附表二販賣第二級毒品予郭德輝部分，被
    告於警詢、偵查中、原審及本院審理時，均一再否認有販賣
    甲基安非他命予郭德輝。公訴人固舉出被告甲○○所持用之
    0000000000號行動電話與郭德輝所持用之0000000000號、00
    00000000號行動電話之雙向通聯紀錄為證，惟該雙向通聯紀
    錄並無內容，無法查知被告有販賣甲基安非他命予郭德輝情
    事，亦無法作為被告有附表二販賣第二級毒品予郭德輝犯行
    之不利證據。
(二)公訴人再舉出購毒者郭德輝分別於警詢及偵查中之證述。惟
  1.郭德輝於警詢供述：「經我查看過電話通聯後，九十七年五
    月二十三日二十二時十七分四十四秒我用0000000000號撥打
    電話給甲○○0000000000號電話，此次交易地點在我臺南縣
    歸仁鄉○○○街二八巷五九號住處二樓房間內，我忘記此次
    與甲○○交易數量及金額，但是每次我都跟他購買五百至一
    千元之安非他命。九十七年六月十日九時三十四分十五秒我
    用0000000000號撥打給甲○○0000000000號電話，此次交易
    地點在他臺南縣仁德鄉○○○街住處外面，我向他買一千元
    一小包安非他命。九十七年五月九日十三時五十二分二十六
    秒我用0000000000號撥打給甲○○0000000000號電話，此次
    交易地點在甲○○家住處外面，我向他買一千元一小包安非
    他命。九十七年五月二十二日二時十一分五十秒我用000000
    0000號撥打給甲○○0000000000號電話，此次交易地點在我
    家住處外面，我忘記此次與甲○○交易數量及金額。九十七
    年六月六日十三時三十六分四十八秒我用0000000000號撥打
    給甲○○一同至歸仁鄉○○路麥當勞後面巷子內，向綽號『
    昌阿』之人合購二千元之安非他命，由他出面購買後，我與
    他一人一半，然後返回我住處房間內吸食。」（見偵字第一
    三０三三號偵查卷第三十八頁），郭德輝於警詢時證述向被
    告購買安非他命共四次及合資向「昌阿」購買安非他命一次
    。
  2.郭德輝於偵查中具結證稱：「（警詢所述是否出於自由意識
    ？或看過筆錄簽名？所述實在？）是。是。是。我之前第一
    次說我是向被告買，後來我是說叫被告調貨一起施用。第一
    份筆錄我是緊張所說。我現在說的話實在，我不會亂說」、
    「（如果是調貨你們是如何買毒品？）我打電話給被告叫他
    幫我調貨，如果路較遠，我會跟被告一起去，錢如何出，有
    時是合買，我已忘了。我們去歸仁鄉○○路的麥當勞後面巷
    子買。我是從九十六年二、三月時到今年六月，平均一個月
    一、二次調貨或一起買。買一次有時五百元到二千元左右，
    我們施用地點都是在被告家外面公園或我家」、「（為何警
    詢時說向被告購買安非他命約三十次左右？）他問我是向何
    人拿，我不知購買的定義，他也沒有問我過程。我是拿錢叫
    被告幫我買安非他命」等語（見偵字第一三０三三號偵查卷
    第六十三至六十四頁）。則證述係與被告有時是合買毒品，
    警詢時所為之證述內容是因為伊緊張而導致內容與偵查中所
    言有所出入。
  3.郭德輝於原審具結證稱：「（九十七年八月二十六日你有無
    告訴警察說你有向甲○○以五百至二千元之價格購買過安非
    他命？）我應該沒有講說有跟他買，我不太曉得他說賣、一
    起買的意思」、「（請審判長提示0000000000號警卷第9最
    後一行、10頁前面幾行，你是否有講過這樣的話？提示）忘
    記了，我記不清楚，現在叫我看這個，我也不曉得之前有無
    講過」、「（本件起訴書附表二有記載97年5月9日、97年5
    月22日、97年5月23日、97年6月10日你有用500至10OO元不
    等之金額，在你或被告之住處附近向被告購買安非他命，是
    否實在？提示起訴書附表二）沒有，我們有一起用，但沒有
    買」、「（請審判長提示本署97偵13033號卷第37頁倒數第
    6行、38頁第一個區塊之筆錄，你在該次警詢有講到如起訴
    書所記載的是個時問、金額、地點向被告購買安非他命，有
    何意見？提示）沒有購買，是一起使用。我那時候有講我打
    電話給甲○○，是一起用，沒有向他購買」、「（剛才你有
    看到起訴書附表二編號一、二、三、四，你有無在起訴書附
    表二編號一、二、三、四所載的時問、地點從甲○○處拿安
    非他命嗎？提示）有」、「（你從甲○○處有拿到安非他命
    ，不論事前或事後或當時，你有無拿錢給甲○○？）我和甲
    ○○一起去向藥頭拿安非他命去我家或甲○○家，在藥頭那
    邊，我將錢拿給甲○○，甲○○再拿給藥頭」等語（見一審
    卷第一一四至一一六頁）。再次證述並無向被告甲○○購買
    毒品，係兩人一起購買、一起使用。
  4.茲互核郭德輝於警詢、偵查中及原審審理時所為之供述，警
    詢時供述係向被告購買安非他命，於偵查中及原審審理時則
    一致供述係與被告合資向他人購買安非他命，先後證述不一
    ，是郭德輝於警詢供述，存有瑕疵，被告是否販賣安非他命
    予郭德輝，尚有合理之懷疑。
  5.又按毒品危害防制條例第十七條規定，犯第四條第一項至第
    四項、第五條第一項至第四項前段、第六條第一項至第四項
    、第七條第一項至第四項、第八條第一項至第四項、第十條
    或第十一條第一項、第二項之罪，供出毒品來源，因而破獲
    者，得減輕其刑。購毒者係因涉嫌犯該條例第十條第二項施
    用第二級毒品罪，為警查獲，則其證述所施用之第二級毒品
    安非他命係向被告購買，屬有利於己之供述，縱其證言無瑕
    疵，亦不能專憑其證言為被告有販賣安非他命事實之認定。
    」（最高法院八十九年度台上字第二一八號判決意旨參照）
    。公訴人指訴被告此部分販賣安非他命之購毒者，僅有郭德
    輝一人，而郭德輝就其於警詢時所為之證述，雖係其己身親
    自見聞被告有如何之販賣安非他命之行為，然證人郭德輝嗣
    於偵查及原審審理時翻異前詞，辯稱：係與被告一起合資購
    買安非他命等語，可見證人郭德輝於警詢時之供述是否為真
    實，存有合理之懷疑；而販賣第二級毒品又係有期徒刑七年
    以上之重罪，而購買毒品之人又有法定得減輕其刑之誘因，
    揆諸前開說明，自不得逕以購買毒品之郭德輝於警詢存有瑕
    疵之片面之證述，而遽入被告於罪，自仍須其他相關之佐證
    方足認定被告確有販賣安非他命之犯行。
(三)綜上所述，公訴人指訴被告涉犯販賣第二級毒品罪嫌，僅有
    郭德輝有瑕疪之於警詢之證述，尚無其他積極之補強證據可
    以佐證，被告附表二所示部分，則屬犯罪不能證明。
五、原審基於上述理由，認被告如附表二所示販賣甲基安非他命
    部分，犯罪不能證明，為無罪判決之諭知。本院經核原判決
    認事用法，均無不合。公訴人上訴，指摘原判決此部分不當
    ，為無理由，應予駁回。
據上論斷，應依刑事訴訟法第三百六十八條、第三百六十九條第
一項前段、第三百六十四條、第二百九十九條第一項前段，（修
正前）毒品危害防制條例第四條第二項、毒品危害防制條例第十
八條第一項、第十九條第一項，刑法第十一條、第三十八條第一
項第二款、第五十一條第五款、第九款，判決如主文。
本案經檢察官江守權到庭執行職務。
中    華    民    國    99    年    6     月    15    日
                  刑事第一庭審判長法官  茆  臺  雲
                                  法官  王  明  宏
                                  法官  蔡  長  林
以上正本證明與原本無異。
如不服本判決應於收受送達後10日內向本院提出上訴書狀，其未
敘述上訴理由者，並得於提起上訴後10日內向本院補提理由書（
均須按他造當事人之人數附繕本）「切勿逕送上級法院」。
                                書記官  李  培  薇
中    華    民    國    99    年    6     月    15    日
附錄本案論罪科刑法條全文：
（修正前）毒品危害防制條例第四條第二項：
  製造、運輸、販賣第二級毒品者，處無期徒刑或七年以上有期
徒刑，得併科新台幣七百萬元以下罰金。
附表一：
┌──┬────┬─────┬────┬────┬────┬───────┐
│編號│ 時  間 │ 地    點 │交易對象│交易金額│所犯法條│ 宣告罪刑     │
│    │ (民國) │          │(買毒者)│(新台幣)│        │              │
├──┼────┼─────┼────┼────┼────┼───────┤
│１  │97年7月 │臺南縣仁德│陳寬霙  │2000元  │毒品危害│犯販賣第二級毒│
│    │10日晚上│鄉○○路3 │        │        │防制條例│品罪，處有期徒│
│    │11時許  │段之麥當勞│        │        │第4條第2│刑柒年。販賣所│
│    │        │前        │        │        │項      │得新臺幣貳仟元│
│    │        │          │        │        │        │沒收，如全部或│
│    │        │          │        │        │        │一部不能沒收時│
│    │        │          │        │        │        │，以其財產抵償│
│    │        │          │        │        │        │之；扣案如附表│
│    │        │          │        │        │        │三所示之物，均│
│    │        │          │        │        │        │沒收銷燬；扣案│
│    │        │          │        │        │        │如附表四所示之│
│    │        │          │        │        │        │物及毒品外包裝│
│    │        │          │        │        │        │四個，均沒收。│
├──┼────┼─────┼────┼────┼────┼───────┤
│２  │97年7月 │臺南縣仁德│陳寬霙  │3500元  │毒品危害│犯販賣第二級毒│
│    │12日凌晨│鄉○○路3 │        │        │防制條例│品罪，處有期徒│
│    │0時許   │段之麥當勞│        │        │第4條第2│刑柒年。販賣所│
│    │        │前        │        │        │項      │得新臺幣仟伍│
│    │        │          │        │        │        │佰元沒收，如全│
│    │        │          │        │        │        │部或一部不能沒│
│    │        │          │        │        │        │收時，以其財產│
│    │        │          │        │        │        │抵償之；扣案如│
│    │        │          │        │        │        │附表三所示之物│
│    │        │          │        │        │        │，均沒收銷燬；│
│    │        │          │        │        │        │扣案如附表四所│
│    │        │          │        │        │        │示之物及毒品外│
│    │        │          │        │        │        │包裝四個，均沒│
│    │        │          │        │        │        │收。          │
├──┼────┼─────┼────┼────┼────┼───────┤
│３  │97年7月 │臺南縣仁德│陳寬霙  │2000元  │毒品危害│犯販賣第二級毒│
│    │13日凌晨│鄉○○路3 │        │        │防制條例│品罪，處有期徒│
│    │2時許   │段之麥當勞│        │        │第4條第2│刑柒年。販賣所│
│    │        │前        │        │        │項      │得新臺幣貳仟元│
│    │        │          │        │        │        │沒收，如全部或│
│    │        │          │        │        │        │一部不能沒收時│
│    │        │          │        │        │        │，以其財產抵償│
│    │        │          │        │        │        │之；扣案如附表│
│    │        │          │        │        │        │三所示之物，均│
│    │        │          │        │        │        │沒收銷燬；扣案│
│    │        │          │        │        │        │如附表四所示之│
│    │        │          │        │        │        │物及及毒品外包│
│    │        │          │        │        │        │裝四個，均沒收│
│    │        │          │        │        │        │。            │
└──┴────┴─────┴────┴────┴────┴───────┘
附表二：
┌──┬────┬─────┬────┬────┬────┐
│編號│時    間│ 地     點│交易對象│交易金額│被訴法條│
│    │ (民國) │          │(買毒者)│(新台幣)│        │
├──┼────┼─────┼────┼────┼────┤
│１  │97年5月 │被告臺南縣│郭德輝  │1000元  │毒品危害│
│    │9日下午 │仁德鄉仁義│        │        │防制條例│
│    │1時52分 │3街233號住│        │        │第4條第2│
│    │許      │處外      │        │        │項      │
├──┼────┼─────┼────┼────┼────┤
│２  │97年5月 │郭德輝臺南│郭德輝  │500元   │毒品危害│
│    │22日凌晨│縣歸仁鄉文│        │        │防制條例│
│    │2時11分 │化10街28  │        │        │第4條第2│
│    │許      │巷59號住處│        │        │項      │
│    │        │外        │        │        │        │
├──┼────┼─────┼────┼────┼────┤
│３  │97年5月 │郭德輝臺南│郭德輝  │500元   │毒品危害│
│    │23日晚間│縣歸仁鄉文│        │        │防制條例│
│    │10時17分│化10街28  │        │        │第4條第2│
│    │許      │巷59號住處│        │        │項      │
│    │        │2樓房間   │        │        │        │
├──┼────┼─────┼────┼────┼────┤
│４  │97年6月 │被告臺南縣│郭德輝  │1000元  │毒品危害│
│    │10日上午│仁德鄉仁義│        │        │防制條例│
│    │9時34分 │3街233號住│        │        │第4條第2│
│    │許      │處外      │        │        │項      │
└──┴────┴─────┴────┴────┴────┘
附表三
┌──┬────┬──────┬─────────────┐
│編號│毒品種類│含袋重(公克)│檢驗後淨重(公克)          │
├──┼────┼──────┼─────────────┤
│１  │安非他命│1.29        │0.049                     │
├──┼────┼──────┼─────────────┤
│２  │安非他命│0.89        │0.184                     │
├──┼────┼──────┼─────────────┤
│３  │安非他命│0.54        │0.185                     │
├──┼────┼──────┼─────────────┤
│４  │安非他命│1.2         │0.778                     │
└──┴────┴──────┴─────────────┘
附表四：
┌──┬─────────────────────┬───┐
│編號│沒        收        物                    │數量  │
├──┼─────────────────────┼───┤
│１  │電子磅秤（被告所有，販毒之工具）          │1檯   │
├──┼─────────────────────┼───┤
│２  │提撥桿 （同上）                           │1支   │
└──┴─────────────────────┴───┘

司法院資訊處製作；財團法人民間司法改革基金會備份。
